---
title: "osnove ciscenja baz"
author: "Tomaž Krampf"
date: "2 4 2022"
output:
  html_document: default
  word_document: default
  pdf_document: default
---

## Za urejanje: (instalira se paket "dplyr")
### stolpci:
- select()
- mutate() 

### vrstice:
- filter()
- distinct()
- arrange()

### skupine:
- group_by()
- summarize()
- count()

```{r echo=TRUE, message=FALSE, warning=FALSE}
library(dplyr)
library(scales)
library(readxl)
library(knitr)
if(!require(dplyr)) install.packages("dplyr")
if(!require(scales)) install.packages("scales")
```


```{r include=FALSE}

baza1 <- read_excel("C:/Users/tomazkrampf/Desktop/Faks/3. TRETJI LETNIK/Praksa/Get Interactive - podjetje/2.Cela baza - NEOCISCENA.xlsx")
baza1
```
Tukaj spremenimo vse N/A vrednosti v dejanske NA
```{r}
baza1[baza1 == "N/A"] <- NA
```





Tukaj ožamo bazo, ker ne rabimo vseh stolpcev. **Preimenovali smo stolpce** in naredili  smo **nov stolpec** povprečen čas gledanja videa **v sekundah**. Prav tako smo izločili neveljavne vrednosti (NA). Nisem prepričan če je prav, ampak od 6608 vrstic jih je ostalo samo 3294. **OLEPŠAJ PRIKAZ TABELE**
```{r}
#tukaj bomo delali novo bazo in vse funkcije 

baza1 %>% 
  select(Ime = `Campaign name`, Size = `Creative size`,Type = `Creative type`,Device,Impressions,Povp_cas = `MOAT - Average In-View Time (ms)`) %>% 
  na.omit() %>% 
  transform(Povp_cas = as.numeric(Povp_cas)) %>% 
  mutate(Povp_cas_sek = round(Povp_cas/1000, digits = 0)) %>% 
  head(10)

```
## aggregate() 
- Najprej moremo seštet vse po kampanijah. Potem probajmo naredit nov stolpec CTR, ki ga bomo mi izračunali (total clicks/total impressions na posamezno kampanijo). Vseh kampanij je očitno 654(preveri)
```{r}


baza1 %>% 
  select(Ime = `Campaign name`, Clicks, Impressions) %>%
  aggregate(cbind(Impressions, Clicks)  ~ Ime, . , FUN = sum) %>% 
  mutate(CTR0 = (Clicks/Impressions*100)) %>% 
  mutate(CTR = scales::percent(Clicks/Impressions, accuracy = 0.01)) %>% 
  head(10) #TAKO SE DA V PROCENTE!!!!!! da so lepi
  

```
Tukaj je prikaz 15 najbolj izstopajočih CTR vrednosti (max=133%,min=16,67%). Za te kampanije moremo pogledat zakaj imajo tako visoke vrednosti (imajo malo impressionov).
```{r}
baza1 %>% 
  select(Ime = `Campaign name`, Clicks, Impressions) %>%
  aggregate(cbind(Impressions, Clicks)  ~ Ime, . , FUN = sum) %>% 
   mutate(CTR0 = (Clicks/Impressions*100)) %>%  
  arrange(desc(CTR0)) %>% 
  head(15) %>% 
  mutate(CTR = scales::percent(Clicks/Impressions, accuracy = 0.01))

```










